---
title: "uts dmkm"
output: word_document
---

```{r setup, include=FALSE}
library(rpart)
library(rpart.plot)
library(rattle)
library(caret)
library(mltest)
```

## Klasifikasi Jenis Tumor
Langkah - Langkah :
1. Input Data
```{r}
data_lym <- read.csv("D:/POLSTAT STIS/uts dmkm/r/dataset/lymphography.data", header=FALSE)
head(data_lym)
```

2. Data Preprocessing
```{r}
str(data_lym)
```
Ini merupakan dataset limfografi yang terdiri dari 18 atribut. Tipe data dari 18 variabel adalah integer

Cek jumlah missing value
```{r}
sapply(data_lym, function(x) sum(is.na(x)))
```
Pada output terlihat tidak ada missing value

Membuat subset variabel yang tidak perlu 
```{r}
data_lym <- data_lym[,-c(10,11,19)]
```

Karena semua variabel memiliki tipe integer maka kita ubah tipe variabel menjadi tipe faktor
```{r}
for(i in names(data_lym)){
  data_lym[,i]= as.factor(data_lym[,i])
}
str(data_lym)
```
3. Split Data
Memecah data menjadi data training (80% dari data awal) dan data test (20% dari data awal)

```{r}
set.seed(1234)
sampel <- sample(2,nrow(data_lym),replace = T, prob = c(0.8,0.2))
trainingdat <- data_lym[sampel==1, ]
testingdat <- data_lym[sampel==2, ]
print(paste("Jumlah train data :", nrow(trainingdat)))
print(paste("Jumlah test data :", nrow(testingdat)))
```
Didapat jumlah train data adalah 122 dan jumlah test data adalah 26

4. Membuat Model
Mebuat model ID3 dengan keputusan adalah jenis tumor yaitu temuan normal, metastasis, limfa ganas dan fibrosis
```{r}
id3_model <- rpart(V1 ~ ., data = trainingdat, 
                     control = rpart.control(minsplit = 2), method = 'class')
id3_model
rpart.plot(id3_model)
```
Ouput :
Didapat decision tree dengan root V14 (perubahan simpul)

```{r}
fancyRpartPlot(id3_model)
```

5. Evaluasi Model
```{r}
id3_pred  <- predict(id3_model, testingdat[,1:16], type = "class")
confusionMatrix(id3_pred, testingdat$V1)
```
Accuracy, secara keseluruhan, seberapa sering pengklasifikasian dilakukan dengan benar
Sensitivity/Recall/True Positive Rate, jika sebenarnya yes, seberapa sering akan diprediksi yes?
Specificity/True Negative Rate, jika sebenarnya no, seberapa sering akan diprediksi no?

```{r}
true_value<- as.factor(testingdat$V1)
CM_id3    <- ml_test(id3_pred, true_value, output.as.table = TRUE)
Presisi   <- CM_id3$precision
Presisi
F1_score  <- CM_id3$F1
F1_score
```